臺灣新北地方法院民事裁定　　　　　　110年度司司字第365號
聲　請　人　林祺婷　

　　　　　　林祺文　
　　　　　　林育菁　
　　　　　　林美德　
上四人共同
代　理　人　林憲同律師
上列聲請人與相對人界大有限公司間呈報清算人事件，本院裁定
如下：
    主  文
一、聲請駁回。
二、聲請程序費用新臺幣1,000元由聲請人負擔。
    理  由
一、按有限公司之清算，以全體股東為清算人，但本法或章程另
    有規定或經股東決議，另選清算人者，不在此限；由股東全
    體清算時，股東中有死亡者，清算事務由其繼承人行之，繼
    承人有數人時，應由繼承人互推一人行之；不能依第七十九
    條規定定其清算人時，法院得因利害關係人之聲請，選派清
    算人，公司法第113 條準用同法第79條、第80條、第81條定
    有明文。
二、本件聲請意旨略以：界大有限公司（下稱界大公司）為被繼
    承人林本源所出資，借名登記於配偶林薛彩雲名義，該股權
    經臺灣高等法院106年度重家上字第10號、最高法院109年度
    台上字第1847號判決確認屬於「林本源應繼遺產」，應由林
    祺婷等七位繼承人共同繼承，聲請人已依據前開確定判決請
    求新北市政府登記為界大公司股東並向鈞院聲請強制執行；
    林薛彩雲前由繼承人之一林育德辦理界大公司之解散清算，
    惟林育德迄未呈報清算人就任，聲請人爰依公司法規定，向
    鈞院聲請就任為界大公司清算人等語。
三、經查，界大公司於108 年9月9日經股東同意解散並選任林育
    德為清算人，惟尚未向本院呈報清算人就任，有新北市政府
    108年9月10日新北府經司字第1088061754號函、本院民事紀
    錄科查詢表等附卷可稽。聲請人等四人依本院104 年度家訴
    字第173號、臺灣高等法院106年度重家上字第10號、最高法
    院109 年度台上字第1847號等判決，主張界大公司實際係林
    本源所出資，林本源已於102 年10月14日死亡，其繼承人計
    有林薛彩雲、林育德、林祺婷、林祺文、林育菁、林美德、
    林弘等七人，原登記股東林薛彩雲、林育德應將出資額移
    轉登記予全體繼承人公同共有等情；則聲請人等應於依上開
    判決辦理出資額移轉登記後，再依前揭規定由全體繼承人互
    推一人為清算人，不能依此定清算人時，並得聲請法院選派
    清算人。聲請人等四人於未經辦理出資額移轉登記，及未經
    全體繼承人推選或經法院選派為清算人，即逕行呈報為界大
    公司之清算人，經核其聲請於法尚有未合，應予駁回。又向
    法院聲請呈報清算人及聲請強制執行，各為不同之獨立程序
    ，聲請人等認本件呈報清算人為界大公司股權強制執行事件
    （本院110 年度司執字第102360號）之附屬程序，顯為誤會
    ，併予敘明。
四、如不服本裁定，應於裁定送達後10日內向本院提出抗告狀，
    並繳納抗告費新臺幣1,000元。
中    華    民    國  110    年    11    月     12    日
                  民事第四庭    司法事務官  許麗惠